【裁判字號】    90,交聲,11
【裁判日期】    900117
【裁判案由】    交管條例聲異
【裁判全文】
臺灣板橋地方法院交通事件裁定                        九十年度交聲字第一一號
    原處分機關  交通部公路局臺北區監理所板橋監理站
    異  議  人
    即受處分人  甲○○
右列異議人即受處分人因違反道路交通管理處罰條例案件，對於交通部公路局臺北區
監理所板橋監理站八十九年十二月八日所為之處分（原處分案號：板監五字第裁四一
－ＣＵ0000000號），聲明異議，本院裁定如左：
    主  文
原處分撤銷。
甲○○在禁止臨時停車處所停車，處新臺幣陸佰元。
    理  由
一、聲明異議意旨詳如聲明異議狀所載（如附件）。
二、原處分機關係以異議人即受處分人甲○○，於民國八十九年九月一日上午十時許
    ，騎乘車號ＤＧＺ－一四五號輕型機車，在臺北縣新店市○○路郵局前路側設有
    紅實線標線之處所停車，經警拍照逕行舉發移送處理，爰依道路交通管理處罰條
    例第五十六條第一項第四款「在設有禁止停車標誌、標線之處所停車」之規定，
    裁處罰鍰新臺幣六百元。
三、經查，本件異議人有騎乘上開車號機車，於右揭時地在路側設有紅實線標線處所
    停車之違規事實，有採證照片一張在卷可資佐證，堪認屬實。異議人雖辯稱：伊
    停車處附近路段均係繪設紅色禁停線，民眾至郵局辦事均無處停車，顯然規劃不
    當，而警察未顧及民情需要，逕予舉發，甚不合理云云，然其亦不否認確有於右
    揭時地在路側設有紅實線標線處所停車之違規行為，而其上開所辯情形，無據足
    以解免其違規責任，自不足採。又原處分機關認定異議人有於右揭時地在路側設
    有紅實線標線處所停車之違規事實，固非無見，惟按紅實線標線，係設於路側，
    用以禁止臨時停車；又汽車駕駛人在禁止臨時停車處所停車者，處新臺幣六百元
    以上一千二百元以下罰鍰，道路交通標誌標線號誌設置規則第一百四十九條第一
    項第一款第五目、道路交通管理處罰條例第五十六條第一項第一款分別定有明文
    ，是本件異議人違規行為應係在禁止臨時停車處所停車，而應依道路交通管理處
    罰條例第五十六條第一項第一款規定處罰之，原處分未予詳查，遽引該條例同條
    項第四款規定裁處，顯然有誤。因此本件異議雖無理由，惟原處分援引裁罰法條
    既然有誤，自應予撤銷，另依道路交通管理處罰條例第五十六條第一項第一款規
    定，諭知異議人處罰鍰新臺幣六百元。
四、據上論斷，爰依道路交通案件處理辦法第二十條規定，裁定如主文。
中      華      民      國    九十      年      一      月     十七     日
                                      臺灣板橋地方法院交通法庭
                                          法  官  彭  全  曄
右正本證明與原本無異
如不服本裁定應於送達後五日內向本院提出抗告狀
                                          書記官  梁  宜  庭
中      華      民      國    九十      年      一      月     十九     日


司法院資訊處製作；財團法人民間司法改革基金會備份。
